---
title: "dns_achados"
author: "Rafilx"
date: '2022-04-14'
output:
  pdf_document: default
  html_document: default
---

## R Markdown


<!-- - Executar as seguintes availiações por quarter -->
<!--   - verificar se o mesmo queryid existe por vários periodos -->
<!--   - verificar se o mesmo qname aparece por vários periodos -->
<!--   - olhar as tabelas antes de plotar -->
<!--   - Olhar o período passado para verificar o surgimento de novos casos de qname / query_id -->
<!--   - verificar se tirar ou não o " HAVING qnt_repeat_query_id > 1" -->
<!--   - quero gráficos de barra -->
<!--   - group por qname, qtype e queryid para verificar a ocorrência de grupo de ataques -->

<!-- verificar rfc1034,1035 para queryid repetidos -->


```{r echo=FALSE}
library('RSQLite')
library('ggplot2')
library(DBI)
options("scipen"=100, "digits"=4)
library(dplyr)
library(tibble)
library(viridis)
library(lubridate)
```


- Busca os dados no banco com o parse do DNS ja realizado, então temos:
  - qname que é o domínio 
  - QTYPE tipo da query
  - query_id ID da transação definido pelo atacante
  - year_period ano e trimestre em que ocorreu o ataque exemplo "20212" o ataque ocorreu no segundo trimestre do 2021
```{r fetch_data}
db <- dbConnect(RSQLite::SQLite(), dbname="../../db/dnstor_statistics_dns.sqlite")

data_unfetch <-dbSendQuery(db, "  
  SELECT *, CAST(CAST(year AS text) || CAST(period AS text) as integer) as year_period
    FROM DNS_ANALYSIS
		JOIN DNS_ANALYSIS_QUESTION
		  ON DNS_ANALYSIS.id = DNS_ANALYSIS_QUESTION.dns_analysis_id
	 WHERE QTYPE != 0 AND
	       year_period >= 20184 AND
         year_period <= 20221 AND
         requests_per_attack >= 5
")
data <- fetch(data_unfetch)

dns_data_unfetch <- dbSendQuery(db, "  
  SELECT count(*) as countGrouped, year, period, CAST(CAST(year AS text) || CAST(period AS text) as integer) as year_period , qname, qtype, SUM(requests_per_attack) as quantity
    FROM DNS_ANALYSIS
    JOIN DNS_ANALYSIS_QUESTION
      ON DNS_ANALYSIS.id = DNS_ANALYSIS_QUESTION.dns_analysis_id
   WHERE QTYPE != 0 AND
	       year_period >= 20184 AND
         year_period <= 20221 AND
         requests_per_attack >= 5
GROUP BY year_period, year, period, qname, qtype
ORDER BY quantity DESC;
")
dns_data_fetched <- fetch(dns_data_unfetch)

dns_data_overlap_unfetch <- dbSendQuery(db, "  
   SELECT * 
     FROM TB_DATE_OVERLAP_QUERYID
 ORDER BY amount_overlap;
")
dns_data_overlap_fetched <- fetch(dns_data_overlap_unfetch)

dbDisconnect(db)
```


- Primeiro separa todos os registros por trimestre
```{r}
data_split_year_period = data %>%
  group_split(year_period)
```

- Gerando um total de `r length(data_split_year_period)` trimestres 
```{r}
N=10

period_query_id = data.frame()
for (i in c(1:length(data_split_year_period))) {
  query_id_frequency = data_split_year_period[[i]] %>%
    count(query_id) 
  
  query_id_frequency['year_period'] = data_split_year_period[[i]]$year_period[1]
  
  period_query_id = rbind(period_query_id, head(query_id_frequency[order(-query_id_frequency$n),], N) )
}
```

### Os `r N` query_id mais utilizados divididos por período e ordenados pela frequência em que apareceram no período

```{r}
period_query_id %>%
  group_split(year_period)
```
- Dessa forma é possível observar que o mesmo query_id é utilizado várias vezes durante o mesmo trimestre, como no primeiro trimestre de 2021 que o query_id 17767 foi utilizado em 67047 ataques

<!-- - Os query_id que mais aparecem no top `r N` em cada trimestre -->
<!-- ```{r} -->
<!-- period_query_id %>% -->
<!--   count(query_id) %>% -->
<!--   filter(n > 1) %>% -->
<!--   arrange(desc(n)) -->
<!-- ``` -->


### Os `r N` query_id mais utilizados 
```{r}
data %>%
  count(query_id) %>%
  arrange(desc(n)) %>%
  head(N)
```

### Os `r N` query_id mais utilizados em cada período ordenados pela frequência em que apareceram levando em consideração todos os períodos
```{r}
period_query_id %>%
  arrange(desc(n)) %>%
  head(N)
```


### Os query_id que apareceram com maior frequência entre os top `r N` em todos os períodos
- Caso o query_id 13213 fosse top 1 em 20204 e top 3 em 20211 e não aparecer em mais nenhum outro período seu "n" seria 2

```{r}
period_query_id %>%
  count(query_id) %>%
  arrange(desc(n)) %>%
  filter(n > 1)
```
- Isso apresenta que um mesmo query_id esteve no top `r N` em "n" trimestres diferentes, o que levanta a possibilidade de que atacantes diferentes possam estar utilizando a mesma ferramenta para realizar ataques

### Dados agrupados por qname, query_id, período e QTYPE

```{r}
period_query_id_qname = data.frame()
for (i in c(1:length(data_split_year_period))) {
  query_id_qname_frequency = data_split_year_period[[i]] %>%
    count(qname, qtype, query_id, year_period, sort = TRUE) %>%
    filter(n > 1)   
  
  period_query_id_qname = rbind(period_query_id_qname, head(query_id_qname_frequency, N) )
}
```


### Os `r N` query_id, qname, QTYPE mais utilizados divididos por período e ordenados pela frequência em que apareceram no período

```{r}
period_query_id_qname %>%
  group_split(year_period)
```
- Ao observar esses registros, é possível verificar que alguns deles se repetem durante o tempo utilizando o mesmo qname, QTYPE e query_id, e que possívelmente não fizeram nenhuma alteração na ferramenta de ataque durante o período observado que iniciou no ultimo trimestre de 2020 até o primeiro trimestre de 2022.

### Os query_id que apareceram com maior frequência entre os top `r N` em todos os períodos, agrupados por qname e QTYPE
- Caso o query_id 13213 de qname = "isc.org." e QTYPE = "ANY" fosse top 1 em 20204 e top 3 em 20211 e não aparecer em mais nenhum outro período seu "n" seria 2

```{r}
top_queryid_qname = period_query_id_qname %>%
  count(query_id, qtype, qname) %>%
  arrange(desc(n)) %>%
  filter(n > 1)

top_queryid_qname
```
- O ataque do tipo ANY de qname "sl." e query_id "17767" apareceu no top `r N` 6x, ou seja em todo trimestre esse foi um dos ataques mais realizados que passaram pelos honeypots

### Top `r N` consultas que receberam a maior quantidade de requisições por períodos

```{r}
dns_data.year_period.ungrouped <- group_split(dns_data_fetched, year_period) 

dns_data.topNconsultas <- head(dns_data.year_period.ungrouped[[1]], N)
dns_data.year_period.ungrouped.len = length(dns_data.year_period.ungrouped)

dns_columns = c('year_period', 'qtype', 'quantity', 'qname')
select(dns_data.topNconsultas, dns_columns)
select(head(dns_data.year_period.ungrouped[[2]], N), dns_columns)
select(head(dns_data.year_period.ungrouped[[3]], N), dns_columns)
select(head(dns_data.year_period.ungrouped[[4]], N), dns_columns)
select(head(dns_data.year_period.ungrouped[[5]], N), dns_columns)
select(head(dns_data.year_period.ungrouped[[6]], N), dns_columns)

for (i in c(2:dns_data.year_period.ungrouped.len)) {
  dns_data.topNconsultas <- rbind(dns_data.topNconsultas, head(dns_data.year_period.ungrouped[[i]], N))
}
```


```{r}
## ------------ Quantos ataques com cada tipo de qtype foi utilizado, por trimestre ? ------------
#dns_data_fetched

dns_data_fetched.quarter_type_quantity = select(dns_data_fetched, c('year_period', 'qtype', 'quantity'))

dns_data_fetched.sum_attacks_quarterly = dns_data_fetched.quarter_type_quantity %>%
  group_by(qtype, year_period) %>%
  summarise(quantity = sum(quantity))

#dns_data_fetched.sum_attacks_quarterly %>%
#  mutate(year_period=as.factor(year_period)) %>%
#  ggplot(aes(x = year_period, y = quantity, color = qtype)) +
#  geom_line()

#ggplot(data = dns_data_fetched.sum_attacks_quarterly, aes(x = year_period, y = quantity)) +
#    geom_line() +
#    facet_wrap(facets = vars(qtype))

#dns_data_fetched.sum_attacks_quarterly %>% 
#  filter(qtype != "ANY") %>%
#  ggplot(aes(x = year_period, y = quantity)) +
#    geom_line() +
#   facet_wrap(facets = vars(qtype))

# ------------------------------------------- quantity with percentage



dns_data_fetched.sum_attacks_quarterly.sum_period_quantity = dns_data_fetched.sum_attacks_quarterly %>%
  group_by(year_period) %>%
  summarise(sum_period_quantity = sum(quantity), qtype=qtype, quantity=quantity)

dns_data_fetched.sum_attacks_quarterly.sum_period_quantity['quantity_percentage'] = (dns_data_fetched.sum_attacks_quarterly.sum_period_quantity$quantity * 100) / dns_data_fetched.sum_attacks_quarterly.sum_period_quantity$sum_period_quantity

#dns_data_fetched.sum_attacks_quarterly.sum_period_quantity %>% 
#  filter(quantity_percentage > 0.001) %>%
#  filter(quantity_percentage > 0.1) %>%
  #ggplot(aes(x = year_period, y = quantity_percentage)) +
   # geom_line() +
    #facet_wrap(facets = vars(qtype))


#dns_data_fetched.sum_attacks_quarterly.sum_period_quantity %>% 
#  filter(qtype != "ANY") %>%
#  ggplot(aes(x = year_period, y = quantity_percentage)) +
#    geom_line() +
#    facet_wrap(facets = vars(qtype))

#dns_data_fetched.sum_attacks_quarterly.sum_period_quantity %>%
  #mutate(year_period=as.factor(year_period)) %>%
#  filter(quantity_percentage > 0.1) %>%
#  ggplot(aes(x = year_period, y = quantity_percentage, color = qtype)) +
#  geom_line()

# ------------------------------------------- filter any

dns_data_fetched.sum_attacks_quarterly.sum_period_quantity.filter_any = dns_data_fetched.sum_attacks_quarterly %>%
  group_by(year_period) %>%
  filter(qtype != "ANY") %>%
  summarise(sum_period_quantity = sum(quantity), qtype=qtype, quantity=quantity)

dns_data_fetched.sum_attacks_quarterly.sum_period_quantity.filter_any['quantity_percentage'] = (dns_data_fetched.sum_attacks_quarterly.sum_period_quantity.filter_any$quantity * 100) / dns_data_fetched.sum_attacks_quarterly.sum_period_quantity.filter_any$sum_period_quantity

#dns_data_fetched.sum_attacks_quarterly.sum_period_quantity.filter_any %>% 
#  ggplot(aes(x = year_period, y = quantity_percentage)) +
#    geom_line() +
#    facet_wrap(facets = vars(qtype))

```

- A quantidade de requests em % por trimestre por QTYPE
```{r}
dns_data_fetched.sum_attacks_quarterly.sum_period_quantity %>% 
  ggplot(aes(x = year_period, y = quantity_percentage)) +
    geom_line() +
    facet_wrap(facets = vars(qtype))
```


- A quantidade de requests em % por trimestre por QTYPE
  - lembrando que em 20213 teve um problema em armazenar os dados, por isso talvez essa discrepância
```{r}
dns_data_fetched.sum_attacks_quarterly.sum_period_quantity %>%
  #mutate(year_period=as.factor(year_period)) %>%
  filter(quantity_percentage > 0.1) %>%
  ggplot(aes(x = year_period, y = quantity_percentage, color = qtype)) +
  geom_line()
```
- Com esse gráfico é possível observar a grande quantidade de ataques do tipo ANY sendo extremamente superior aos demais, até mesmo no trimestre em que houve problema de armazenamento e alguns registros foram perdidos

- Quantos qnames e QTYPES novos aparecem em cada trimestre

```{r}

# ------------ Quantos qtypes novos aprecem em cada trimestre ------------
# > Diferenças percentuais são mais relevantes que absolutas

quarter_qtype_aux = dns_data.year_period.ungrouped[[1]] %>%
  group_by(qtype) %>%
  summarise(quantity = sum(quantity))

#quarter_qtype_2 = dns_data.year_period.ungrouped[[2]] %>%
#  group_by(qtype) %>%
#  summarise(quantity = sum(quantity))

#quarter_qtype_2
#merged = merge(x = quarter_qtype_aux, y = quarter_qtype_2, by = "qtype", all = TRUE)
#merged.new_quantity = merged$quantity.x - merged$quantity.y
#merged

quarter_new_qtype = data.frame()
for (i in c(2:dns_data.year_period.ungrouped.len)) {
  quarter_qtype = dns_data.year_period.ungrouped[[i]] %>%
    group_by(qtype) %>%
    summarise(quantity = sum(quantity))
  
  merged = merge(x = quarter_qtype_aux, y = quarter_qtype, by = "qtype", all = TRUE)
  merged.new_quantity = merged$quantity.x - merged$quantity.y
  
  perio_to_period = paste(head(dns_data.year_period.ungrouped[[i - 1]]['year'], 1), '.',  head(dns_data.year_period.ungrouped[[i - 1]]['period'], 1), '->' , head(dns_data.year_period.ungrouped[[i]]['year'], 1), '.', head(dns_data.year_period.ungrouped[[i]]['period'], 1))
  quarter_new_qtype <- rbind(quarter_new_qtype, data.frame(quarter_to_quarter=perio_to_period, merged$qtype, sum_quantity=merged$quantity.y - merged$quantity.x, quantity_percentage=(((merged$quantity.y - merged$quantity.x)*100)/merged$quantity.x), merged$quantity.x, merged$quantity.y))
  
  quarter_qtype_aux = quarter_qtype
}

#quarter_new_qtype
#head(na.omit(quarter_new_qtype[order(-quarter_new_qtype$quantity_percentage),]))

# ------------ Quantos qname novos aprecem em cada trimestre ------------

quarter_qname_aux = dns_data.year_period.ungrouped[[1]] %>%
  group_by(qname) %>%
  summarise(quantity = sum(quantity))

quarter_new_qname = data.frame()
for (i in c(2:dns_data.year_period.ungrouped.len)) {
  quarter_qname = dns_data.year_period.ungrouped[[i]] %>%
    group_by(qname) %>%
    summarise(quantity = sum(quantity))
  
  merged = merge(x = quarter_qname_aux, y = quarter_qname, by = "qname", all = TRUE)
  merged.new_quantity = merged$quantity.x - merged$quantity.y
  
  period_to_period = paste(head(dns_data.year_period.ungrouped[[i - 1]]['year'], 1), '.',  head(dns_data.year_period.ungrouped[[i - 1]]['period'], 1), '->' , ... = head(dns_data.year_period.ungrouped[[i]]['year'], 1), '.', head(dns_data.year_period.ungrouped[[i]]['period'], 1))
  quarter_new_qname <- rbind(quarter_new_qname, data.frame(quarter_to_quarter=period_to_period, merged$qname, sum_quantity=(merged$quantity.y - merged$quantity.x), quantity_percentage_diff=(((merged$quantity.y - merged$quantity.x)*100)/merged$quantity.x), merged$quantity.x, merged$quantity.y))
  
  quarter_qname_aux = quarter_qname
}
#quarter_new_qname
#head(na.omit(quarter_new_qname[-order(quarter_new_qname$quantity_percentage_diff),]))

```


- Top `r N` novos QTYPES por trimestre 
```{r}
quarter_new_qtype %>%
  arrange(desc(sum_quantity)) %>%
  select('quarter_to_quarter', 'merged.qtype', 'sum_quantity') %>%
  head(N)
``` 
- Nessa tabela deveriamos desconsiderar todos os registros relacionados ao período 2021.3, então o registro mais relevante é o top 1 que indica que tiveram 17841217 novas requisições do tipo ANY do ultimo trimestre de 2020 para o primeiro trimestre de 2021

- Top `r N` novos qnames por trimestre 
```{r}
quarter_new_qname %>%
  arrange(desc(sum_quantity)) %>%
  select('quarter_to_quarter', 'merged.qname', 'sum_quantity') %>%
  head(N)
``` 
- 

- Gráfico de barras da porcentagem de QTYPES por trimestre
```{r}

dns_data_fetched.sum_attacks_quarterly.sum_period = dns_data_fetched.sum_attacks_quarterly %>%
  group_by(year_period) %>%
  summarise(period_quantity = sum(quantity), qtype=qtype, quantity=quantity)

dns_data_fetched.sum_attacks_quarterly.sum_period['quantity_percentage'] = (dns_data_fetched.sum_attacks_quarterly.sum_period$quantity * 100) / dns_data_fetched.sum_attacks_quarterly.sum_period$period_quantity

```

- A porcentagem calculada pela quantidade de requisições em cada período por cada QTYPE
```{r fig.width = 12}
dns_data_fetched.sum_attacks_quarterly.sum_period %>% 
  mutate(year_period=as.factor(year_period)) %>%
  filter(quantity_percentage > 0.1) %>%
  ggplot( aes(x=reorder(qtype, -quantity_percentage), y=quantity_percentage, fill=qtype)) +
    geom_bar(stat="identity", position="dodge") +
    scale_fill_viridis(discrete=TRUE, name="") +
    geom_text(aes(label = paste(round(quantity_percentage, 2), "%")), vjust = +0.25, ) +
    facet_grid(~year_period) +
    ylab("Percentage of attacks") +
    ggtitle("All QTYPES - ungrouped bar")
```

- Novamente a porcentagem calculada pela quantidade de requisições em cada período por cada QTYPE, cada barra é um trimestre
```{r fig.width = 12}
dns_data_fetched.sum_attacks_quarterly.sum_period %>% 
  mutate(year_period=as.factor(year_period)) %>%
  filter(quantity_percentage > 0.1) %>%
  ggplot( aes(x=year_period, y=quantity_percentage, fill=qtype)) +
    geom_bar(stat="identity", width = 0.5) +
    geom_text(aes(label = paste(round(quantity_percentage, 2), "%")), position = position_stack(vjust = 0.1)) +
    scale_fill_viridis(discrete=TRUE, name="") +
    ylab("Percentage of attacks") +
    ggtitle("All QTYPES - stacked bars")
```
- Porcentagem da quantidade de requisições por trimestre por QTYPE em que tenha no mínimo 1% de requisições totais realizadas 

```{r fig.align="center", fig.width = 12}

## Filter data using qtype quantity percentage bigger than 1

dns_data_fetched.sum_attacks_quarterly.sum_period %>%
  filter(quantity_percentage > 1) %>%
  mutate(year_period=as.factor(year_period)) %>%
  ggplot( aes(x=reorder(qtype, -quantity_percentage), y=quantity_percentage, fill=qtype)) +
    geom_bar(stat="identity", position="dodge") +
    geom_text(aes(label = paste(round(quantity_percentage, 2), "%")), vjust = -0.25) +
    facet_grid(~year_period) +
    scale_fill_viridis(discrete=TRUE, name="") +
    ylab("Percentage of attacks") +
    ggtitle("QTYPES > 1% by period - ungrouped bars")

dns_data_fetched.sum_attacks_quarterly.sum_period %>%
  filter(quantity_percentage > 1) %>%
  mutate(year_period=as.factor(year_period)) %>%
  ggplot( aes(x=year_period, y=quantity_percentage, fill=qtype)) +
    geom_bar(stat="identity", width = 0.5) +
    geom_text(aes(label = paste(round(quantity_percentage, 2), "%")), position = position_stack(vjust = 0.1)) +
    scale_fill_viridis(discrete=TRUE, name="") +
    ylab("Percentage of attacks") +
    ggtitle("QTYPES > 1% by period - stacked bars")

```
- Com esse gráfico é possível observar a grande quantidade de ataques do tipo ANY sendo extremamente superior aos demais, levando a crer que a depreciação da query do tipo ANY vazia nos servidores DNS não afetou o modo em que os ataques são realizados, até mesmo porque inúmeros servidores DNS não se atualizaram e não depreciaram esse modo de realizar as queries

- Quantidade de requisições por trimestre

```{r}
dns_data_fetched.sum_attacks_quarterly.sum_period %>%
  mutate(year_period=as.factor(year_period)) %>%
  ggplot( aes(x=year_period, y=period_quantity)) +
    geom_bar(stat="identity", width = 0.5) +
    scale_fill_viridis(discrete=TRUE, name="") +
    ylab("Quantity of attacks") +
    ggtitle("Attacks by period")
```
- Em quantidade de ataques, obtivemos um pico no primeiro trimestre de 2021, e logo vamos poder comparar com o primeiro trimestre de 2022 para verificar se geralmente o primeiro trimestre é aquele em que ocorrem a maior quantidade de ataques no ano

- Os `r N` ataques em que tiveram uma maior sobreposição de tempo entre o início e o fim do ataque com um mesmo query_id
```{r}
dns_data_overlap_fetched %>% 
  arrange(desc(amount_overlap)) %>%
  head(5)
```
- Isso possívelmente indica que alguns atacantes utilizaram-se da mesma ferramenta para realizar o ataque para diferentes domínios e nem sequer modificaram o query_id, ou utilizaram algum modo de incremento para ofuscar o ataque

# Texto

## Dados 
- Esse documento teve como dados apenas os ataques que utilizam DNS. Esses ataques foram recolhidos pelo MP-H entre o período de 29/10/2020 até 24/02/2022. 
- Os datasets com os ataques DNS foram processados por um script em python que faz o parse do payload para recolher informações do DNS como:
  - O query_id que é o TX ID da transação definido pelo atacante; 
  - O qname que é o domínio em que o atacante realizou spoffing; 
  - O QTYPE que é o tipo da query utilizada para realizar amplificação. 

## Questões
- A ideia para esse documento é realizar uma análise longitudinal da evolução dos payloads somente para evoluções relacionadas a ataques DNS. 
- Uma das analises destacadas é o uso do DNS com o QTYPE ANY. Pois, historicamente ataques DRDoS com DNS utilizam majoritariamente requisições para o QTYPE ANY, que retorna todos os tipos de registros para um dado nome. Assim, será que a incidência de requisições com ANY evoluiu ao longo do tempo? 
- Para contexto, requisições com o QTYPE ANY tem um grande potencial de amplificação e o seu uso legítimo é apenas para debug do servidor e para verificar o estado de um servidor DNS, por esse motivo, foi introduzida uma recomendação para que servidores DNS limitem o tamanho na resposta das consultas com QTYPE ANY ([RFC8482](https://datatracker.ietf.org/doc/html/rfc8482)) para evitar o uso dessas requisições em ataques de negação de serviço por reflexão ou tornar essa forma de amplificação menos útil aos atacantes.

## Analises
- Obs.: Tenha em mente que os dados referentes ao terceiro trimestre de 2021 podem não refletir a realidade, devido a alguns problemas de armazenamento durante esse período.

### Quantidade de requisições por QTYPE e trimestres
- Para realizar a análise, foi realizado uma query agrupando os registros do DNS por (year_period, year, period, qname, QTYPE) e somado a quantidade total de requisições (request_per_attack) e renomeado para (quantity)
- Dessa forma, foi analisado a porcentagem de cada QTYPE dentre as consultas por trimestre de DNS já processados, em que a porcentagem foi definida pela soma total das requisições por ataques de um mesmo tipo por trimestre. Então por exemplo se em um mesmo trimestre a soma total das requisições dos ataques com o QTYPE MX for 20 e o total das requisições dos ataques do tipo ANY for 80, a porcentagem de ANY será 80% e de MX será 20% naquele trimestre.

```{r fig.width = 12}
dns_data_fetched.sum_attacks_quarterly.sum_period %>% 
  mutate(year_period=as.factor(year_period)) %>%
  filter(quantity_percentage > 0.1) %>%
  ggplot( aes(x=year_period, y=quantity_percentage, fill=qtype)) +
    geom_bar(stat="identity", width = 0.55) +
    geom_text(aes(label = paste(round(quantity_percentage, 2), "%")), position = position_stack(vjust = 0.75)) +
    scale_fill_viridis(discrete=TRUE, direction = -1) +
    ylab("Porcentagem de ataques") +
    xlab("Período (Trimestre)") + 
    ggtitle("Todos QTYPES")
```

- Esse gráfico apresenta que ANY é a maioria em todos os trimestre em que os dados foram coletados com uma predominância grande (98%+) nos três primeiros trimestres (20204, 20211, 20212), no trimestre 20213 os QTYPES tiveram uma paridade entre os diferentes QTYPES: A (24%), ANY (27%), MX (22%) e RRSIG (25%), lembrando que nesse trimestre teve um volume de tráfego bem abaixo do normal, o que prejudica a nálise. Além disso, teve uma queda nos dois últimos trimestres com 83% em 20214 e 80% em 20221 devido ao aumento do uso dos QTYPES A e MX que juntos somam 16% em 20214 e 19% em 20221.
<!-- - Valores abaixo de 1.5% no gráfico foram desconsiderados -->

### Quantidade de ataques por query_id e sobreposição
- Conforme estabelecido na [RFC5452](https://datatracker.ietf.org/doc/html/rfc5452#section-9.2), resolvedores DNS precisam utilizar um número de query ID aleatório entre (0-65535), totalizando 2^16 possíveis valores para o query_id. Contudo, foi observado que vários ataques utilizavam o mesmo query_id, como apresentado no top 5 abaixo que o query_id "17767" foi utilizado em 87.924 ataques diferentes somando 9.063.853 requisições utilizando o mesmo query_id entre cerca de 30 domínios diferentes e isso levantou uma dúvida do porque tantos ataques utilizam o mesmo query_id?

<!-- - Para iniciar essa análise de dados foi verificado que vários ataques utilizavam o mesmo query_id, como apresentado no top 5 abaixo que o query_id "17767" foi utilizado em 87.924 ataques diferentes somando 9.063.853 requisições utilizando o mesmo query_id entre cerca de 30 domínios diferentes e isso levantou algumas dúvidas, pois o query_id deveria ser aletório conforme estabelecido na [RFC5452](https://datatracker.ietf.org/doc/html/rfc5452#section-9.2) em que resolvedores DNS precisam utilizar um número de query ID aleatório entre (0-65535), totalizando 2^16 possíveis valores para o query_id. Dessa forma, uma dúvida que surge é porque tantos ataques utilizam o mesmo query_id? -->
<!--   - Uma curiosidade é que o query_id mais utilizado "17767" em hexadecimal é 0x4567 que são 4 números consecutivos  -->

```{r}
data %>%
  group_by(query_id) %>%
  summarise(requests_per_attack = sum(requests_per_attack), n = n(), qnames_diff = n_distinct(qname)) %>%
  arrange(desc(n)) %>%
  head(5)
```
- Uma teoria que vem a mente é que como muitos desses ataques utilizaram o mesmo query_id, talvez eles utilizem a mesma ferramenta para realizar esses ataques e nem se deram ao trabalho de alterar o query_id ou utilizar um número randômico para realizar os ataques...


- Um destaque relacionado ao query_id é que ele deve ser aleatório, mas pode repetir pois existem apenas 65.536 possibilidades de números distintos (de 0 a 65535) que é o tamanho de um cabeçalho de 16 bits. Então, a partir de 65.536 requisições com o mesmo qname o query_id probabiliticamente iniciaria a se repetir, o que torna anômalo os casos listados a baixo em que o query_id repetiu 58.001 vezes enquanto probabilisticamente deveria repetir aproximadamente 40x (requests_per_attack / 65.536)
```{r}
possible_query_id = 65536

data_repeated_query_id = data %>%
  group_by(query_id, qname) %>%
  summarise(requests_per_attack = sum(requests_per_attack), query_id_repeated = n()) %>%
  mutate(probabilist_repetion = ceiling(as.integer(requests_per_attack/possible_query_id))) %>%
  arrange(desc(query_id_repeated)) %>% 
  head(5) 

data_repeated_query_id %>%
  rename(requisições=requests_per_attack, repetiu=query_id_repeated, 'probabilidade de repetição'=probabilist_repetion)
```
- Essa diferença gigante entre a quantidade de vezes que o query_id repetiu e a probabilidade em que poderia repetir auxilia no embasamento da utilização de uma mesma ferramenta pelos atacantes.

- Uma outra teoria é que se ataques com o mesmo query_id acontecem em paralelo a outro ataque com qname diferente, possívelmente existe um atacante que comanda inúmeros diferentes ataques ao mesmo tempo ou colabora para a teoria de que vários atacantes utilizam a mesma ferramenta para realizar os ataques e esses ataques são sincronizados para acontecerem em um mesmo período.


<!-- - Para verificar se ataques com um mesmo QTYPE e query_id acontecem em paralelo a diferentes qnames é necessário verificar se esses ataques são concomitantes, ou seja, observar se um ataque acontece enquanto outro ataque com o mesmo query_id acontece. O cálculo da quantidade de ataques concomitantes foi verificado se o tempo inicio de um ataque esta entre o inicio e fim de outro ataque ou o tempo final esta entre o inicio e fim de outro ataque, é somado 1 ao contador (amount_overlap). -->

<!-- ```{r} -->
<!-- dns_data_overlap_fetched %>%  -->
<!--   arrange(desc(amount_overlap)) %>% -->
<!--   select('query_id', 'qtype', 'qname', 'requests_per_attack', 'ip', 'amount_overlap') %>% -->
<!--   head(5) -->
<!-- ``` -->
<!-- - Com a tabela acima é possível observar que existe muita sobreposição entre os ataques que utilizam o mesmo QTYPE e o mesmo query_id com o ataque para o domínio "wzb.eu." que teve 658 ataques com o mesmo query_id "17767" e QTYPE "ANY" ocorrendo durante o período em que esse ataque ocorria. -->

<!-- Pois o query id deveria ser aleatório e através da probabilidade poderia repetir o mesmo query id  -->
<!-- Possívelmente, inidicando que um ou vários atacantes estão utilizando uma mesma ferramenta para realizar ataques em paralelo para diferentes vítimas. -->

<!-- - Dessa diferentes ataques utilizavam o mesmo query_id, como ataques para o domínio "sl." e "wzb.eu." e "isc.org." todos utilizavam o mesmo query_id "17767"  -->

## Conclusões
- Enfim, os ataques com o QTYPE "ANY" ainda são os mais utilizados em todos os períodos, indicando que a redução no tamanho da resposta desse tipo de query não modificou ou não limitou o fator amplificação o suficiente para que os atacantes parem de abusar. Assim os atacantes continuam abusando dessa query na realização de seus ataques, muito provavelmente devido ao fato de servidores DNS não realizarem atualizações para se adequarem as recomendações apresentadas na [RFC8482](https://datatracker.ietf.org/doc/html/rfc8482) para limitar o tamanho da resposta e assim tornar esse modo de amplificação menos útil aos atacantes.

<!-- , conforme [sugerido](https://blog.cloudflare.com/what-happened-next-the-deprecation-of-any/) em 2016, assim os atacantes podem continuar abusando dessa forma de amplificação.  -->

- Além disso, o grande número de ataques utilizando o mesmo query_id e também a quantidade de sobreposição entre os ataques sugerem que muitos deles utilizaram a mesma ferramenta para realizar os ataques. Ainda mais pois os atacantes nem sequer se deram ao trabalho de alterar o query_id ou utilizar um número randômico/incremental para o query_id ser diferente.

<!-- - Outro fato interessante que pode ser observado é que muitos ataques se sobrepõem (seu tempo de inicio e fim contém o início e fim de outro ataque para um mesmo qtype e query_id), realizamos a pesquisa de sobreposição apenas sobre ataques com um mesmo qtype, mesmo query_id e mesmo qname, porém acredito que vale realizar uma busca para verificar a quantidade de ataques sobrepostos a um mesmo qname com query_id diferentes em que ocorram sobreposições para observar os ataques em que são realizados em massa para um mesmo qname em um mesmo período de tempo -->

